【裁判字號】    98,交聲,493
【裁判日期】    981231
【裁判案由】    聲明異議
【裁判全文】
臺灣嘉義地方法院交通事件裁定         98年度交聲字第493號
原處分機關  交通部公路總局臺北區監理所
異  議  人
即受處分人  甲○○
上列受處分人因違反道路交通管理處罰條例事件，對於交通部公
路總局臺北區監理所中華民國98年11月20日所為之處分（原處分
案號：北監營裁字第裁40-C00000000號）聲明異議，本院裁定如
下：
    主  文
異議駁回。
    理  由
一、異議人即受處分人甲○○聲明異議意旨略以：伊於民國98年
    11月19日下午5時45分許，在保安街2段與光華街口發生車禍
    ，請警處理，在第一時間未做酒測，由救護車前往仁愛醫院
    治療時亦未抽血檢查，便於同日晚間7時30分許自行離開返
    家，因受傷疼痛而在家飲酒，同日晚間8時10分，警方通知
    前往分局製作筆錄，大約同日晚間8時25分許進行酒測，當
    時有告知警方在家有飲酒，但事後發現不對，因在家喝的是
    高梁酒，請問這樣的酒測值正確嗎？請明察秋毫云云。
二、原處分意旨略以：本件異議人駕駛車牌號碼SY7-660號輕型
    機車，於98年11月19日晚間8時20分許，行經臺北縣樹林市
    ○○街5號前時，經警查獲測得其吐氣所含酒精濃度為0.65
    MG/L，超過規定標準（0.55MG/L以上）製單舉發，而於98年
    11月20日依道路交通管理處罰條例第35條第1項第1款等規定
    ，裁處異議人罰鍰新臺幣（以下同）45,000元、吊扣駕駛執
    照12個月、施以道安講習等處分，並註明罰鍰部分俟法院判
    決確定，如處以罰金低於45,000元，應依該裁決繳納罰鍰補
    不足之部分，並限於法院判決確定後1個月內持法院判決書
    或處分書及收據正本到案繳納，若法院確定判決處以罰金高
    於45,000元，本案罰鍰部分則免於繳納。
三、按汽車駕駛人飲用酒類後，其吐氣所含酒精濃度超過每公升
    0.25毫克以上者，不得駕車，為道路交通安全規則第114條
    第2款所明訂。汽車駕駛人駕駛汽車經測試檢定酒精濃度超
    過規定標準者，處15,000元以上60,000元以下罰鍰，並當場
    移置保管該汽車及吊扣其駕駛執照1年，道路交通管理處罰
    條例第35條第1項第1款定有明文。同條例第24條第1項並規
    定：汽車駕駛人，有第35條第1項規定之情形者，應接受道
    路交通安全講習。
四、經查：
（一）異議人於98年11月19日晚間8時20分許，在臺北縣政府警
      察局交通警察大隊樹林分隊內，經警測得其吐氣所含酒精
      濃度為0.65 MG/L，超過規定標準（0.55MG/L以上）而製
      單舉發其有「酒後駕車」違規之情，業據異議人坦承不諱
      ，並有原處分機關交通部公路總局臺北區監理所98年11月
      20日北監營裁字第裁40-C00000000號違反道路交通管理事
      件裁決書、臺北縣政府警察局98年11月19日北縣警交大字
      第C00000000號舉發違反道路交通管理事件通知單影本各1
      紙附卷可稽（見本院卷第6頁、第8頁），堪認屬實。
（二）異議人雖否認於98年11月19日下午5時45分許，與證人陳
      進發所駕車輛發生擦撞時，有酒後駕車之行為云云，惟據
      證人陳進發於警詢時陳稱：伊於98年11月19日下午5時45
      分許，在光華街5號前，與異議人所騎機車發生車禍後有
      下車察看，看異議人有無受傷，然後與異議人對談，在交
      談過程中發現異議人身上有明顯之酒味等語明確；異議人
      於警詢時亦已坦承：伊於98年11月19日下午5時45分許，
      在光華街5號前，騎機車與證人陳進發所駕車輛發生擦撞
      ，對於測得其吐氣所含酒精濃度為0.65MG/L沒有意見，伊
      於駕車前確有飲用酒精成分飲料保利達B，係與1同事在肇
      事地點前方路口（保安街2段與光華街口），共飲用大約1
      瓶半的保利達B，約自同日下午4時許開始飲用，至同日下
      午5時42分許結束離開要回家等情不諱，分別有本院依職
      權調閱之該2人於98年11月19日警詢筆錄各1份在本院卷可
      稽。堪認異議人於於98年11月19日下午5時45分許，在光
      華街5號前，確有酒後騎車之違規行為無訛。是異議人嗣
      於本件交通聲明異議中翻異前詞，辯稱並無酒後駕車之行
      為云云，顯係事後圖卸之詞，並不足採。
五、綜上，異議人於上開時地確有駕駛機車經測試檢定酒精濃度
    超過規定標準（0.55MG/L以上）之違規行為，已堪認定。從
    而，原處分機關依道路交通管理處罰條例第35條第1項等規
    定，裁處異議人罰鍰45,000元、吊扣駕駛執照12個月、施以
    道安講習等處分，並註明罰鍰部分俟法院判決確定，如處以
    罰金低於45,000元，應依該裁決繳納罰鍰補不足之部分，並
    限於法院判決確定後1個月內持法院判決書或處分書及收據
    正本到案繳納，若法院確定判決處以罰金高於45,000元，本
    案罰鍰部分則免於繳納之處分，尚無違誤，異議人猶執前詞
    指摘原處分不當，為無理由，自應將其異議駁回。
據上論結，應依道路交通案件處理辦法第19條，裁定如主文。
中    華    民    國    98    年    12    月    31    日
                          交通法庭法  官  吳育霖
上列正本證明與原本無異。
如不服本裁定，應於裁定送達後5日內向本院提出抗告狀（應附
繕本）。
中    華    民    國    98    年    12    月    31    日
                                  書記官  林美芳

司法院資訊處製作；財團法人民間司法改革基金會備份。
